最　高　行　政　法　院　裁　定
　　　　　　　　　　　　　　　　　　 96年度裁字第00313號
聲　請　人　台灣泰科電子股份有限公司
代　表　人　甲○○
訴訟代理人　陳彥希律師
　　　　　　劉致慶律師
上列聲請人因與相對人財政部臺北關稅局間虛報進口貨物事件，
對於中華民國95年3月23日本院95年度裁字第576號裁定，聲請再
審，本院裁定如左︰
　　主  文
再審之聲請駁回。
再審訴訟費用由聲請人負擔。
　　理  由
一、按行政訴訟法第283條準用第273條第1項第1款規定所謂適用
    法規顯有錯誤，係指原裁判所適用之法規與該案應適用之現
    行法規相違背，或與解釋判例有所牴觸者而言。至於事實之
    認定或法律上見解之歧異，當事人對之縱有爭執，要難謂為
    適用法規顯有錯誤，而據為再審之理由。
二、本件聲請人於民國(下同）90年9月28日委託華昇企業股份有
    限公司向相對人報運進口貨物乙批（報單號碼：第CA/90/05
    0/05228號），原申報貨物名稱為PTC-VARIABLE RESISTOR
    （POLYSWITCH）000000-000RXE017-2，數量為150,000PCE，
    海關進口稅則（下稱稅則）第8533.40.00號，稅率FREE。經
    相對人查驗結果貨名應為POLYSWITCH RESETTABLE FUSE 000
    000-000 RXE017-2，應歸列稅則第8536.30.00號，稅率7.5%
    ，應課徵進口稅新臺幣（下同）22,953元。本案實到貨物名
    稱與原申報不符，聲請人有虛報進口貨物名稱，逃漏進口稅
    款之行為，乃依據海關緝私條例第37條第1項規定，處聲請
    人所漏進口稅額2倍之罰鍰計45,906元，並依同條例第44條
    規定，追徵所漏進口稅款22,953元。聲請人不服，循序提起
    行政訴訟，為臺北高等行政法院92年度簡字第560號判決駁
    回，聲請人提起上訴，經本院95年度裁字第576號裁定（下
    原裁定）駁回。茲聲請人以原裁定有行政訴訟法第273條第1
    項第1款再審事由，對之聲請再審。
三、經查原裁定係以：本件為簡易訴訟，依行政訴訟法第235條
    規定，對於適用簡易程序之裁判提起上訴或抗告，須經本院
    許可，且該許可以訴訟事件所涉及之法律見解具有原則性者
    為限。聲請人所提上訴理由，經核均屬原審取捨證據認定事
    實之問題，並無所涉及之法律見解，具有原則性之重要情事
    。其提起上訴，不應許可，其上訴難謂合法等由，而裁定駁
    回。聲請人再審意旨謂本件所涉及法院對高度科技專業性之
    認定應否函請客觀公正第三人鑑定之原則性問題，以及我國
    進口貨物稅則既採行國際商品統一制度，自不應採取與世界
    各國不同之見解，上開見解均已具備行政訴訟法第235條規
    定所稱之原則性云云，係對原裁定前開事實認定及法律見解
    為爭執，揆諸首揭說明，不得執為再審理由，聲請人再審之
    聲請顯無再審理由，應予駁回。又本件既無再審理由，則聲
    請人對原審判決所為實體爭執即無庸審究，併此敘明。
四、依行政訴訟法第283條、第278條第2項、第104條、民事訴訟
    法第95條、第78條，裁定如主文。
中　　華　　民　　國　　96　　年　　2　　 月　　8　　 日
                  第二庭審判長法  官　高　啟　燦
                              法  官  黃　璽　君
                              法  官　廖　宏　明
                              法  官　楊　惠　欽
                              法  官　林　樹　埔
以  上  正  本  證  明  與  原  本  無  異
中　　華　　民　　國　　96　　年　　2　　 月　　8　　 日
　　　　　　　　　　　　　　　書記官　邱　彰　德
